---
title: "Rapport mesure du risque : Analyse résultats stress test"
output:
  slidy_presentation: default
  ioslides_presentation: default
---

```{r setup, include=FALSE}
knitr::opts_chunk$set(echo = FALSE)
```

## R Markdown

This is an R Markdown presentation. Markdown is a simple formatting syntax for authoring HTML, PDF, and MS Word documents. For more details on using R Markdown see <http://rmarkdown.rstudio.com>.

When you click the **Knit** button a document will be generated that includes both content as well as the output of any embedded R code chunks within the document.

## Slide with Bullets

- Bullet 1
- Bullet 2
- Bullet 3

## Slide with Plot1

```{r cars1, cache=TRUE, eval=TRUE, dpi=100, echo=FALSE, cache.comments=FALSE, warning=FALSE, fig.align="center"}
#Chargement des librairies
library('ggplot2')
library('PerformanceAnalytics')
library('zoo')
library('xts')
library('tseries')
library('corrplot')
library('matrixStats')
library('dygraphs')
library('reshape2')
setwd("/run/media/bamouni/bkts1/FEDORA_WINDOWS10/data_stress_test/journaliers")
# Chargement des données

df_airliquide=read.csv('airliquide_jour_2010_2015.csv')

df_axa=read.csv('axa_jour_2010_2015.csv')

df_bnp=read.csv('bnp_jour_2010_2015.csv')

df_compagniesaintgobin=read.csv('compagniesaintgobin_jour_2010_2015.csv')

df_lmvh=read.csv('lmvh_jour_2010_2015.csv')

df_orange=read.csv('orange_jour_2010_2015.csv')

df_sg=read.csv('societegenerale_jour_2010_2015.csv')

df_total=read.csv('total_jour_2010_2015.csv')

df_vinci=read.csv('vinci_jour_2010_2015.csv')

df_creditagricole=read.csv('creditagricole_jour_2010_2015.csv')

date2016 = read.csv('date2016.csv')

# Nombre total d'actifs
nb_actifs= 100

# le portefeuille des actifs; 10 actifs différents.
# Axa,bnp,sg,credit agricole,orange,total,lmvh,csg,vinci,air liquide
portefeuille_parts = c(0.20,0.18,0.18,0.11,0.05,0.099,0.01,0.02,0.12,0.04)

# Portefeuille en nombre d'actifs

portefeuille_nb_actifs = portefeuille_parts*nb_actifs

# Valeurs historiques des actions dans le pportefeuille
#Après avoir chargé les données on ne retient que deux colonnes, la date et la colonne valeur qui est la moyenne des High et Low

df_vairliquide=data.frame(row.names =as.Date(df_airliquide$Date),Valeur=(df_airliquide$High+df_airliquide$Low)/2)

df_vaxa=data.frame(row.names=as.Date(df_axa$Date),Valeur=(df_axa$High+df_axa$Low)/2)

df_vbnp=data.frame(row.names=as.Date(df_bnp$Date),Valeur=(df_bnp$High+df_bnp$Low)/2)

df_vcompagniesaintgobin=data.frame(row.names=as.Date(df_compagniesaintgobin$Date),Valeur=(df_compagniesaintgobin$High+df_compagniesaintgobin$Low)/2)

df_vlmvh=data.frame(row.names=as.Date(df_lmvh$Date),Valeur=(df_lmvh$High+df_lmvh$Low)/2)

df_vorange=data.frame(row.names=as.Date(df_orange$Date),Valeur=(df_orange$High+df_orange$Low)/2)

df_vsg=data.frame(row.names=as.Date(df_sg$Date),Valeur=(df_sg$High+df_sg$Low)/2)

df_vtotal=data.frame(row.names=as.Date(df_total$Date),Valeur=(df_total$High+df_total$Low)/2)

df_vvinci=data.frame(row.names=as.Date(df_vinci$Date),Valeur=(df_vinci$High+df_vinci$Low)/2)

df_vcreditagricole=data.frame(row.names=as.Date(df_creditagricole$Date),Valeur=(df_creditagricole$High+df_creditagricole$Low)/2)

# historique du Portefeuille en terme de valeur total des actifs...
portefeuille_historique=data.frame(row.names =as.Date(df_airliquide$Date),
                                   Valeur=df_vairliquide$Valeur*portefeuille_nb_actifs[10]+
                                     df_vaxa$Valeur*portefeuille_nb_actifs[1]+
                                     df_vbnp$Valeur*portefeuille_nb_actifs[2]+
                                     df_vcompagniesaintgobin$Valeur*portefeuille_nb_actifs[8]+
                                     df_vlmvh$Valeur*portefeuille_nb_actifs[7]+
                                     df_vorange$Valeur*portefeuille_nb_actifs[5]+
                                     df_vsg$Valeur*portefeuille_nb_actifs[3]+
                                     df_vtotal$Valeur*portefeuille_nb_actifs[6]+
                                     df_vvinci$Valeur*portefeuille_nb_actifs[9]+
                                     df_vcreditagricole$Valeur*portefeuille_nb_actifs[4])

# Graphique historique du portefeuille ....
```

## Slide with Plot2

```{r cars2, cache=TRUE, eval=TRUE, dpi=100, echo=FALSE, cache.comments=FALSE, warning=FALSE, fig.align="center"}
dygraph(as.xts(portefeuille_historique), main = "Evolution historique du cours du PF", 
        ylab = "Cours du PF")

```

## Slide with Plot3

```{r cars3, cache=TRUE, eval=TRUE, dpi=100, echo=FALSE, cache.comments=FALSE, warning=FALSE, fig.align="center"}

#Poids 
vecteur_poids=data.frame(airliquide=df_vairliquide$Valeur[1]*portefeuille_nb_actifs[10]/portefeuille_historique$Valeur[1],
                         axa=df_vaxa$Valeur[1]*portefeuille_nb_actifs[1]/portefeuille_historique$Valeur[1],
                         bnp=df_vbnp$Valeur[1]*portefeuille_nb_actifs[2]/portefeuille_historique$Valeur[1],
                         csg=df_vcompagniesaintgobin$Valeur[1]*portefeuille_nb_actifs[8]/portefeuille_historique$Valeur[1],
                         crediagricole=df_vcreditagricole$Valeur[1]*portefeuille_nb_actifs[4]/portefeuille_historique$Valeur[1],
                         lmvh=df_vlmvh$Valeur[1]*portefeuille_nb_actifs[7]/portefeuille_historique$Valeur[1],
                         orange=df_vorange$Valeur[1]*portefeuille_nb_actifs[5]/portefeuille_historique$Valeur[1],
                         sg=df_vsg$Valeur[1]*portefeuille_nb_actifs[3]/portefeuille_historique$Valeur[1],
                         total=df_vtotal$Valeur[1]*portefeuille_nb_actifs[6]/portefeuille_historique$Valeur[1],
                         vinci= df_vvinci$Valeur[1]*portefeuille_nb_actifs[9]/portefeuille_historique$Valeur[1])

vecteur_poids = c(vecteur_poids$airliquide[1],
                  vecteur_poids$axa[1],
                  vecteur_poids$bnp[1],
                  vecteur_poids$csg[1],
                  vecteur_poids$crediagricole[1],
                  vecteur_poids$lmvh[1],
                  vecteur_poids$orange[1],
                  vecteur_poids$sg[1],
                  vecteur_poids$total[1],
                  vecteur_poids$vinci[1])


# Rendement des actifs
r_airliquide = na.omit(Return.calculate(df_vairliquide))

r_axa = na.omit(Return.calculate(df_vaxa))

r_bnp = na.omit(Return.calculate(df_vbnp))

r_csg = na.omit(Return.calculate(df_vcompagniesaintgobin))

r_crediagricole = na.omit(Return.calculate(df_vcreditagricole))

r_lmvh = na.omit(Return.calculate(df_vlmvh))

r_orange = na.omit(Return.calculate(df_vorange))

r_sg = na.omit(Return.calculate(df_vsg))

r_total = na.omit(Return.calculate(df_vsg))

r_vinci =na.omit(Return.calculate(df_vvinci))

# Matrice des rendements

matrice_rendement = data.frame(row.names = as.Date(row.names(r_airliquide)),airliquide=r_airliquide$Valeur,
                               axa=r_axa$Valeur, bnp=r_bnp$Valeur, csg=r_csg$Valeur, crediagricole = r_crediagricole$Valeur
                               ,lmvh=r_lmvh$Valeur,orange=r_orange$Valeur,sg=r_sg$Valeur,total=r_total,
                               vinci=r_vinci$Valeur)

# Rendement historique du portefeuille

rendement_histo_port = as.data.frame(Return.portfolio(matrice_rendement,vecteur_poids))
```

## Slide with Plot4

```{r cars4, cache=TRUE, eval=TRUE, dpi=100, echo=FALSE, cache.comments=FALSE, warning=FALSE, fig.align="center"}



dygraph(as.xts(rendement_histo_port), main = "Evolution historique du rendement du PF", 
        ylab = "Rendement du PF")
```

## Slide with Plot5

```{r cars5, cache=TRUE, eval=TRUE, dpi=100, echo=FALSE, cache.comments=FALSE, warning=FALSE, fig.align="center"}



rendement_moy_port = (mean(r_airliquide$Valeur)*vecteur_poids[1]+mean(x = r_axa$Valeur)*vecteur_poids[2]+
  mean(r_bnp$Valeur)*vecteur_poids[3]+
  mean(r_csg$Valeur)*vecteur_poids[4]+
  mean(r_crediagricole$Valeur)*vecteur_poids[5]+
  mean(r_lmvh$Valeur)*vecteur_poids[6]+
  mean(r_orange$Valeur)*vecteur_poids[7]+
  mean(r_sg$Valeur)*vecteur_poids[8]+
  mean(r_total$Valeur)*vecteur_poids[9]+
  mean(r_vinci$Valeur)*vecteur_poids[10])

maxdd=maxDrawdown(rendement_histo_port)
```

## Slide with Plot6

```{r cars6, cache=TRUE, eval=TRUE, dpi=100, echo=FALSE, cache.comments=FALSE, warning=FALSE, fig.align="center"}

SharpeRatio.annualized(as.xts(rendement_histo_port),Rf=0.007, scale = 255)

```

## Slide with Plot7

```{r cars7, cache=TRUE, eval=TRUE, dpi=100, echo=FALSE, cache.comments=FALSE, warning=FALSE, fig.align="center"}



mat_correl = cor(matrice_rendement)

mat_covar = cov(matrice_rendement)

# Plot matrice des correlation et des rendements avec ggplot et melt de reshape2

melted_cor = melt(mat_correl)
melted_cov = melt(mat_covar)
ggplot(data = melted_cor, aes(x=Var1, y=Var2, fill=value)) + 
  geom_tile() + labs(title="Matrice des correlations", x="variable 1", y="variable 2")
```





